臺灣臺北地方法院刑事判決
110年度審訴字第1870號
公  訴  人  臺灣臺北地方法院檢察署檢察官
被      告  金明仁

            金妮臻

上  一  人
選任辯護人  陳彥旭律師
上列被告因家庭暴力罪之傷害案件，經檢察官提起公訴（110年
度偵字第11816號），本院判決如下：
    主  文
金明仁、金妮臻均公訴不受理。
    理  由
一、公訴意旨略以：被告即告訴人金明仁與被告即告訴人金妮臻
    為兄妹，與母親即告訴人金○○○具有家庭暴力防治法第3條第2
    款、第3款所定之家庭成員關係。金明仁、金妮臻與金○○○之
    其他子女金○○、金○○、金○○、金○○及金○○○因房產借名登記
    訴訟案件，於民國109年12月1日下午6時10分許，在位在臺
    北市○○區○○街○段000號之臺灣高等法院民事庭大廈第5調解
    室內進行調解，金明仁與金○○因細故發生口角爭執，金明仁
    欲上前找金○○理論時，金○○○突然從輪椅上起身，在金明仁
    後方出手掌摑金明仁右側臉頰一巴掌（金○○○所涉傷害犯嫌
    未據告訴），金明仁竟出手往後方金○○○之前額揮去，致金○
    ○○受有前額挫傷之傷害。金妮臻見狀即衝上前去，基於傷害
    人身體之犯意，出手抓住金明仁之脖子並毆打其背部，造成
    金明仁受有臉部鈍傷及頸部擦傷等傷害，金明仁亦不甘示弱
    ，另基於傷害之犯意，以腳踹踢金妮臻之左側腰部及左大腿
    ，致金妮臻受有左大腿9X5公分瘀青、疼痛及腰部疼痛等傷
    害。案經金○○○、金妮臻對金明仁提起傷害告訴；金明仁對
    金妮臻提起傷害告訴，因認金妮臻涉犯刑法第277條第1項之
    傷害罪嫌；金明仁對金妮臻所為係涉犯刑法第277條第1項之
    傷害罪嫌、對金○○○所為涉犯刑法第280條、第277條第1項之
    傷害直系血親尊親屬罪嫌等語。
二、按告訴乃論之罪，告訴人於第一審辯論終結前得撤回其告訴
    ，又告訴經撤回者，應諭知不受理之判決，且得不經言詞辯
    論為之，刑事訴訟法第238條第1項、第303條第3款、第307
    條分別定有明文。再按刑法第277條第1項之罪，依同法第28
    7條規定，須告訴乃論。同法第280條雖規定，對於直系血親
    尊親屬，犯第277條之罪者，加重其刑至二分之一，然既係
    加重其刑，而所犯者如係第277條第1項之罪，則第287條前
    段既明定為第277條第1項之罪，須告訴乃論，又係以罪而不
    以刑為準則，則對於直系血親尊親屬犯刑法第277條第1項之
    罪，自在告訴乃論之列（最高法院80年度台上字第3149號判
    決意旨同此見解）。
三、查本件金○○○、金妮臻告訴金明仁傷害案件；金明仁告訴金
    妮臻傷害案件，檢察官認金妮臻係涉犯刑法第277條第1項之
    傷害罪嫌；認金明仁對金妮臻所為係涉犯刑法第277條第1項
    之傷害罪嫌、對金○○○所為涉犯刑法第280條、第277條第1項
    之傷害直系血親尊親屬罪嫌，依上開規定及說明，均須告訴
    乃論。茲金○○○、金妮臻與金明仁經本院調解成立，金○○○、
    金妮臻具狀撤回對金明仁告訴；金明仁具狀撤回對金妮臻告
    訴，有其等所提刑事撤回告訴狀、本院準備程序筆錄、調解
    筆錄、公務電話記錄、匯款單附卷可稽，揆諸上開說明，本
    件爰不經言詞辯論，逕均諭知不受理之判決。
據上論斷，應依刑事訴訟法第303條第3款、第307條，判決如主
文。
中　　華　　民　　國　　111 　年　　3 　　月　　25　　日
                刑事第二十庭    審判長法  官  洪英花
                                      法  官  賴鵬年
                                      法  官  宋恩同 
以上正本證明與原本無異。
如不服本判決應於收受送達後20日內向本院提出上訴書狀，並應
敘述具體理由；其未敘述上訴理由者，應於上訴期間屆滿後20日
內向本院補提理由書（均須按他造當事人之人數附繕本）「切勿
逕送上級法院」。告訴人或被害人如對於本判決不服者，應具備
理由請求檢察官上訴，其上訴期間之計算係以檢察官收受判決正
本之日期為準。因疫情而遲誤不變期間，得向法院聲請回復原狀
。
                                      書記官  黃勤涵
中　　華　　民　　國　　111 　年　　3 　　月　　25　　日